【裁判字號】    92,易,303
【裁判日期】    921126
【裁判案由】    傷害
【裁判全文】
臺灣宜蘭地方法院刑事判決                          九十二年度易字第三三號
    公  訴  人  臺灣宜蘭地方法院檢察署檢察官
    被      告  丁○○
右列被告因傷害案件，經檢察官提起公訴（九十一年度偵字第三０六四號、第三一七
三號），本院判決如左：
    主  文
丁○○傷害人之身體，處罰金伍仟元，罰金如易服勞役，以參佰元折算壹日。
    事  實
一、丁○○於民國九十一年十一月十二日下午一時三十分許，因房屋遭佔有之糾紛，
    與丙○○共同至宜蘭縣蘇澳鎮○○街十六之一號五樓，丁○○因認甲○○有無權
    佔有上開房屋之情事，遂與甲○○發生爭執，竟基於傷害之犯意，出手毆打甲○○之臉部一拳，造成甲○○受有右側臉部擦傷之傷害。
二、案經被害人甲○○訴由宜蘭縣警察局蘇澳分局報請臺灣宜蘭地方法院檢察署檢察
    官偵查起訴。
    理  由
一、訊據被告丁○○矢口否認有上述傷害之犯行，辯稱：我跟警察上去，我確實沒有
    去打他云云。惟查：右揭事實，業據告訴人甲○○指述甚詳，並經證人乙○○警
    員到庭結證稱：被告說有人侵占他的房子，後來就看到甲○○走出來，之後被告
    就說是他住在樓上‧‧‧甲○○在房子內有跟我說被告有打他，當時甲○○的右
    臉頰有一點紅紅的等語明確（本院九十二年十一月十二日審理筆錄參照），顯見
    告訴人當時臉頰上確係有傷痕無誤。又告訴人於九十一年十一月十二日下午案發
    後，立即至建生醫院驗傷結果，確受有右側臉部擦傷之傷害，此有建生醫院診斷
    證明書及警員所拍攝之告訴人受傷照片六張在卷可稽，該驗傷證明書記載之受傷
    情形與告訴人所指受毆擊之方法吻合，應非虛偽。被告雖辯稱：驗傷單是事後去
    驗的，告訴人說只揮了一拳，為何頭部也有傷云云，惟告訴人前後均指述遭被告
    揮打右臉頰一拳，而均未指述有遭毆擊頭部等情明確，雖驗傷診斷書上載明告訴
    人有頭部挫傷之情形，然此乃因告訴人於就醫時主訴其頭部亦有疼痛感所致，故
    尚不能依此即為告訴人之指述有何不實之認定，況告訴人歷次於偵審中自由連續
    之陳述，對於本案案發情節之描述，均甚具體、詳盡，且言詞表達方式亦非千篇
    一律而有事後捏造記頌之嫌，足認其指述之情節與事實相符。至證人丙○○固證
    稱：當時氣氛還算平和，沒有吵起來，被告沒有打甲○○等語，惟被告既自承係
    因房屋遭人侵占等情始至上開處所，且於本件傷害發生後之當日下午二時許即報
    警到達現場，可見雙方當日對於房屋之歸屬當有所爭執，故證人丙○○證述當日
    氣氛平和等語，應係警察事後到場後之情況，且証人為系爭房屋登記之名義人與
    被告有姻親關係，其証言難免有偏頗之虞尚不足採信。綜上所述，本件事證明確
    ，被告傷害犯行堪以認定。
二、核被告丁○○所為，係犯刑法第二百七十七條第一項之傷害罪。爰審酌被告因細
    故發生爭執，即出手毆人成傷，侵害他人身體法益，惟告訴人之傷害尚屬輕微，
    及被告犯罪之動機、手段、犯後態度等一切情狀，量處如主文所示之刑，並諭知
    易服勞役之折算標準。
據上論斷，應依刑事訴訟法第二百九十九條第一項前段，刑法第二百七十七條第一項
、第四十二條第二項，罰金罰鍰提高標準條例第一條前段、第二條，判決如主文。
本案經檢察官劉憲英到庭執行職務
中        華        民        國    九十二    年    十一    月  二十六  日
                                臺灣宜蘭地方法院刑事第一庭
                                    審判長法  官  林  明山
                                          法  官  謝  佩  玲
                                          法  官  鄭  貽  馨
右正本證明與原本無異。
如不服本判決，應於判決送達後十日內向本院提出上訴狀。( 應附繕本 )
                                          書記官  吳  明  蓉
中        華        民        國    九十二    年    十一    月  二十七  日
附錄論罪法條
刑法第二百七十七條第一項
 (普通傷害罪)
傷害人之身體或健康者，處三年以下有期徒刑、拘役或一千元以下罰金。


司法院資訊處製作；財團法人民間司法改革基金會備份。
